# 请教版主，按新准则,长期股权投资由权益法改成本法核算的,需不需要追溯调整

提问人：niuyuan 时间：2011-10-26 16:24:46
按照新的长期股权投资准则,对 2008 年成立的子公司长期股权投资由权益法改成本法核算的,需不需要追溯调整，谢谢

回答人：chenyiwei
核算方法转换有很多原因，例如持股比例的增加或减少、新准则首次执行日的衔接调整等。你说的是哪一种情况？

回答人：chenyiwei
回复 niuniuyuan 的帖子
母公司的新准则首次执行日是哪一天？如果是本年度首次执行新准则，则在首次执行日按解释 1 号第七条规定追溯调整；如果 2008 年时母公司已经执行新准则了，则 2008 ～ 2010 年仍对其采用权益法核算属于会计差错，应按 28 号准则规定予以更正。